【裁判字號】    99,訴,253
【裁判日期】    990601
【裁判案由】    毒品危害防制條例
【裁判全文】
臺灣苗栗地方法院刑事判決               99年度訴字第253號
公  訴  人  臺灣苗栗地方法院檢察署檢察官
被      告  甲○○
            丙○○
上列2 人共同
指定辯護人  本院公設辯護人  乙○○
上列被告等因違反毒品危害防制條例案件，經檢察官提起公訴（
99年度偵字第439 號、第1039號），本院判決如下：
    主  文
甲○○犯如附表一罪名欄所示之罪，各處如附表一宣告刑欄所示
之刑，扣案如附表一宣告沒收欄所示之物均沒收，犯罪所得依附
表一總犯罪所得宣告沒收欄所示與丙○○連帶沒收，如全部或一
部不能沒收時，以其等之財產連帶抵償之。又犯如附表二、附表
三罪名欄所示之罪，各處如附表二、附表三宣告刑欄所示之刑，
扣案如附表二、附表三宣告沒收欄所示之物均沒收，犯罪所得分
別依附表二、附表三總犯罪所得宣告沒收欄所示宣告沒收，如全
部或一部不能沒收時，以其財產抵償之。應執行有期徒刑拾年，
扣案如附表一、附表二、附表三宣告沒收欄所示之物均沒收，犯
罪所得各依附表一、附表二、附表三總犯罪所得宣告沒收欄所示
宣告沒收（其中附表一總犯罪所得宣告沒收欄所示之犯罪所得與
丙○○連帶沒收之），如全部或一部不能沒收時，以其財產抵償
之（其中附表一總犯罪所得宣告沒收欄所示之犯罪所得，如全部
或一部不能沒收時，由甲○○與丙○○之財產連帶抵償之）。
丙○○犯如附表一罪名欄所示之罪，均為累犯，各處如附表一宣
告刑欄所示之刑，扣案如附表一宣告沒收欄所示之物均沒收，犯
罪所得依附表一總犯罪所得宣告沒收欄所示與甲○○連帶沒收，
如全部或一部不能沒收時，以其等之財產連帶抵償之。應執行有
期徒刑捌年貳月，扣案如附表一宣告沒收欄所示之物均沒收，犯
罪所得依附表一總犯罪所得宣告沒收欄所示之犯罪所得與甲○○
連帶沒收之，如全部或一部不能沒收時，由甲○○與丙○○之財
產連帶抵償之。
    事  實
一、前科資料：
    丙○○前因竊盜案件，於民國92年7 月7 日經本院以92年度
    簡上字第34號判處有期徒刑2 年6 月，嗣於93年11月29日因
    縮短刑期假釋出監，惟因再犯而經撤銷假釋在案，並執行殘
    刑8 月26日，並與臺灣高等法院臺中分院於94年9 月13日判
    處有期徒刑3 年之竊盜案件接續執行，甫於97年10月28日假
    釋出監，而於97年11月19日因假釋期滿執行完畢。（構成累
    犯）
二、犯罪事實：
  (一)甲○○與丙○○均明知海洛因為毒品危害防制條例第2 條第
    1 項第1 款所列管之第一級毒品，非經許可，不得持有、販
    賣之，仍基於販賣毒品以營利之犯意連絡，於附表一所示之
    時間、地點，共同以附表一犯罪事實欄所示之方法，分別販
    賣第一級毒品海洛因予附表一所示等人。（即事實一）
  (二)甲○○明知海洛因為毒品危害防制條例第2 條第1 項第1 款
    所列管之第一級毒品，非經許可，不得持有、販賣之，仍基
    於營利之犯意，於附表二所示之時間、地點，分別以附表二
    犯罪事實欄所示之方法，販賣第一級毒品海洛因予附表二所
    示等人，而取得附表二犯罪所得欄所示之款項。（即事實二
    ）
  (三)甲○○明知安非他命為毒品危害防制條例第2 條第1 項第2
    款所列管之第二級毒品，非經許可，不得持有、販賣之，詎
    仍基於販賣第二級毒品安非他命以營利之犯意，於附表三所
    示之時間、地點，以附表三犯罪事實欄所示之方法，販賣第
    二級毒品安非他命予等人，而取得附表三犯罪所得欄所示之
    款項。（即事實三）
三、嗣經警方會同行政院海岸巡防署中部地區巡防局三二大隊於
    99年1 月13日10時30分許，在苗栗縣銅鑼鄉中平村5 鄰中平
    76號查獲並扣得甲○○、丙○○所有之海洛因共3 包（驗餘
    淨重分別為30.33公克、1.83公克、0.095公克）、甲○○所
    有之安非他命1 包（淨重9.74公克）及丙○○緊急中丟擲予
    劉宏宗（劉宏宗遭查扣持有海洛因毒品部分，由臺灣苗栗地
    方法院檢察署檢察官另行簽分偵辦）之海洛因1 包（驗餘淨
    重0.7431公克），及甲○○與丙○○用以分裝毒品之分裝袋
    1 包、分裝勺1 支、電子秤1 個、分裝袋27個、藏毒品瓦斯
    空罐1 個及丙○○所有之行動電話1 支（含門號000000000
    00號之SIM 卡）等物（就分裝勺部分，起訴書誤載為2 支；
    另起訴書漏載分裝袋27個、藏毒品瓦斯空罐1 個、丙○○所
    有之行動電話1 支；又起訴書所載用以聯絡毒品買賣事宜之
    電話號碼00000000000、00000000000、00000000000、00
    000000000號電話及門號SIM 卡未扣案）。
四、案經苗栗縣警察局苗栗分局報告臺灣苗栗地方法院檢察署檢
    察官偵查起訴。
    理  由
一、認定犯罪事實所憑之證據及理由：
  (一)證據能力：
  1.按有事實足認被告或犯罪嫌疑人有最輕本刑為3 年以上有期
    徒刑之罪嫌，並危害國家安全或社會秩序情節重大，而有相
    當理由可信其通訊內容與本案有關，且不能或難以其他方法
    蒐集或調查證據者，得發通訊監察書。通訊監察書，偵查中
    由檢察官依司法警察機關聲請或依職權核發，審判中由法官
    依職權核發。修正施行前通訊保障及監察法第5 條第1 項第
    1 款、第2 項定有明文。本案被告甲○○所持用電話號碼00
    000000000、00000000000、00000000000、00000000000
    、00000000000號及被告丙○○所持用電話號碼000000000
    00號行動電話之監聽錄音，係經本院法官核准通訊監察在案
    ，有詳載聲監案號、案由、監察電話及對象等之本院98年聲
    監字第403 號、第455 號、第464 號、第473 號通訊監察書
    、98年聲監續字第699 號、第736 號通訊監察書及譯文紀錄
    等在卷可參（見苗栗縣警察局苗栗分局刑事案件栗警偵字第
    990001162 號及栗警偵字第990004550 號報告書卷），核係
    依法所為之監聽，尚無不法取證情事。又按通訊監察錄音之
    譯文，僅屬依據監聽錄音結果予以翻譯之文字，固具文書證
    據之外觀，但實際上仍應認監聽所得之錄音帶或光碟，始屬
    調查犯罪所得之證物；刑事訴訟法第165 條之1 第2 項所稱
    之證物，如其蒐證程序合法，並經合法調查，自具證據能力
    。因此檢察官如提出通訊監察錄音之譯文為其證據方法，實
    乃以其監聽所得之錄音帶或光碟，為調查犯罪所得之證物，
    法院本應依刑事訴訟法第165 條之1 所列之方法調查，以判
    斷該錄音帶或光碟是否與通訊監察錄音之譯文相符。而監聽
    錄音製作之譯文，雖通常為偵查犯罪機關單方面製作，然若
    被告或訴訟關係人對其真實性並無爭執，經法院於審判期日
    提示譯文供當事人辨認、表示意見並為辯論者，程序自屬適
    法（最高法院95年度台上字第295 號、94年度台上字第4665
    號判決要旨參照）。查本案卷內之相關電話監聽，取證程序
    未見違法情事，已如前述；而警方依監聽錄音所製作之監聽
    譯文，經本院提示予檢察官、被告等及辯護人後，迄言詞辯
    論終結前均無異議，則依上開說明，本案卷內通訊監察譯文
    均具有證據能力。
  2.又現行刑事訴訟法為保障被告之反對詰問權，排除具有虛偽
    危險性之傳聞證據，以求實體真實之發見，於該法第159 條
    第1 項明定被告以外之人於審判外之言詞或書面陳述，除法
    律有規定者外，不得作為證據。又被告以外之人於審判外之
    陳述，雖不符前四條之規定（即刑事訴訟法第159 條之1 至
    同條之4 ），而經當事人於審判程序同意作為證據，法院審
    酌該言詞陳述或書面陳述作成時之情況，認為適當者，亦得
    為證據；當事人、代理人或辯護人於法院調查證據時，知有
    第159 條第1 項不得為證據之情形，而未於言詞辯論終結前
    聲明異議者，視為有前項之同意，刑事訴訟法第159 條之5
    定有明文。經查，本案檢察官、被告甲○○、丙○○及辯護
    人並未就卷內證據資料之證據能力有所爭執，且迄於言詞辯
    論終結前，均未主張有刑事訴訟法第159 條第1 項不得為證
    據之情形，應認已同意卷內證據資料均得作為證據使用，且
    經本院審酌後，認無不適當之情形，應認本案調查之卷內證
    據資料均有證據能力。
  3.按所謂販賣毒品，係指行為人基於營利之目的而販入或賣出
    毒品之行為，亦即除客觀上有販入或賣出之行為外，行為人
    尚須有營利之目的，始能成罪。惟若行為人確係基於營利之
    目的而為販入或賣出毒品之行為，即足成罪，實際上是否已
    有利得，尚非所問。蓋毒品海洛因及甲基安非他命均可任意
    分裝或增減其份量，而每次買賣之價量，亦隨時隨雙方關係
    之深淺、當時之資力、需求程度及對行情之認知等因素，有
    機動調整之情形，因之販賣之利得，除經行為人坦承犯行，
    或價量均臻明確外，委難察得實情，職是之故，縱未確切查
    得販賣賺取之實際差價，然除別有事證，足認係按同一價格
    轉讓，確未牟利外，尚難執此認非法販賣之事證有所不足，
    致知過坦承者難辭重典，飾詞否認者反得逞僥倖，而失情理
    之平。本件被告等於審理時均承認有販賣海洛因或甲基安非
    他命之行為，則實際價差利得部分，因時間及次數過多，故
    尚難以逐次查知。然除上所述外，邇來政府為杜絕毒品之氾
    濫，對於查緝施用及販賣毒品之工作，無不嚴加執行，販賣
    毒品又涉重罪，設若無利可圖，衡情一般持有毒品之人當無
    輕易將所持有之海洛因轉讓他人而甘冒於再次向他人購買時
    ，有被查獲移送法辦危險之理。故本件被告甲○○於偵查中
    （見99年偵字第439 號卷第221 ～222 頁99年3 月25日偵查
    筆錄）自承向真實姓名年籍不詳、綽號平哥之成年男子購買
    每錢新臺幣（下同）18000 元海洛因毒品後，再自行分裝而
    販賣予秘密證人A1、A2；又被告甲○○亦自承以半兩27000
    元至30000 元之代價購入安非他命毒品，並分裝成每1 公克
    2000元之包裝販出毒品，則依1 兩為35公克換算結果，甲○
    ○以每17.5公克27000 至30000 元之代價購入安非他命毒品
    ，則倘均以每公克2000元之價格販出，其中顯有價差可供其
    獲利，足見其販賣毒品之行為確基於營利之目的無訛。至被
    告丙○○犯如附表一所示與被告甲○○共同販賣海洛因毒品
    之行為，其中若非有利可圖或藉此方式獲取自己施用毒品之
    資金，應不至入自己於遭查獲之危險，而為將自己或與被告
    甲○○共同出資販入之毒品轉讓予他人之無益行為，是其販
    賣毒品之行為應係基於營利之目的為之。又被告等於審理中
    均坦承有共同或分別與附表一、二、三等販賣對象，交易毒
    品，並依本案秘密證人A1至A6之證述，亦均分別有與被告等
    完成交易支付毒品對價，綜上說明，自應認被告等確有單獨
    或共同販賣第一級毒品、第二級毒品以營利無訛。
  (二)證據名稱：
  1.供述證據：
  秘密證人A1於警詢、偵查中之證述：證明被告甲○○、丙○
    ○如附表一之被訴事實。（99年他字第954 號卷第4 ～9 頁
    、99年偵字第439 號卷第7 ～21頁、第23～24頁、第179 ～
    187 頁）
  秘密證人A2於警詢、偵查中之證述：證明被告甲○○、丙○
    ○如附表一之被訴事實。（99年偵字第439 號卷第26～29頁
    、第32～33頁、第188 ～194 頁）
  秘密證人A3於警詢、偵查中之證述：證明被告甲○○如附表
    三之被訴事實。（99年偵字第439 號卷第35～242 頁、第57
    ～59 頁）
  秘密證人A4於警詢、偵查中之證述：證明被告甲○○如附表
    三之被訴事實。（99年偵字第439 號卷第61～63頁、第216
    ～217 頁及苗栗縣警察局苗栗分局刑事案件栗警偵字第9900
    01162 號報告書卷）
  秘密證人A5於警詢、偵查中之證述：證明被告甲○○如附表
    三之被訴事實。（99年偵字第439 號卷第167 ～177 頁）
  秘密證人A6於警詢、偵查中之證述：證明被告甲○○如附表
    三之被訴事實。（99年偵字第439 號卷第91～98頁、第111
    ～112 頁）
  2.非供述證據：
  扣押物品清單（99年保管字第75號）：證明扣得被告丙○○
    、甲○○共同所有之行動電話1 支、分裝袋1 包、分裝勺1
    支、電子磅秤1 個、分裝袋27個、藏毒品瓦斯空罐1 個等物
    之事實。（見99年偵字第439 號卷第130 頁）
  扣押物品清單（99年煙毒保管字第11號）及行政院衛生署草
    屯療養院99年1 月25日草療鑑字第990100155 號鑑定書：證
    明於劉宏宗身上扣得被告丙○○與甲○○共同所有之第一級
    毒品海洛因1 包（驗餘淨重0.7431公克），並經送驗結果，
    確實含有海洛因成分之事實。（見99年偵字第439 號卷第13
    1 頁、第144 頁）
  扣押物品清單（99年煙毒保管字第9 號）及法務部調查局濫
    用藥物實驗室99年2 月22日調科壹字第9923003660號鑑定書
    ：證明扣案之被告丙○○與甲○○共同所有之第一級海洛因
    1 包（驗餘淨重30.33 公克），經送驗結果確實含有海洛因
    成分之事實。（見99年偵字第439 號卷第129 頁、第226 頁
    ）
  扣押物品清單（99年煙毒保管字第12號）及法務部調查局濫
    用藥物實驗室99年2 月25日調科壹字第9923003800號鑑定書
    ：證明扣案之被告甲○○與丙○○共同所有之毒品海洛因1
    包（驗餘淨重1.83公克），經送驗結果確實含有海洛因成分
    之事實。（見99年偵字第439 號卷第135 頁、第227 頁）
  扣押物品清單（99年煙毒保管字第8 號）及行政院衛生署草
    屯療養院99年1 月25日草療鑑字第990100154 號鑑定書：證
    明扣案之被告丙○○與甲○○共同所有之毒品海洛因1 包（
    驗餘淨重0.095 公克），經送驗結果確實含有海洛因成分之
    事實。（見99年偵字第439 號卷第137 頁、第145 頁）
  扣押物品清單（99年安保管字第23號）：證明扣得被告甲○
    ○所有之第二級毒品安非他命1 包（淨重9.74公克）之事實
    。
  3.綜上證據，均核與被告甲○○、丙○○於本院審理中自白（
    見99年訴字第253 號卷99年5 月11日審判筆錄第8 頁）之犯
    罪事實相符，故被告甲○○、丙○○之自白均應堪採信。本
    件事證明確，被告甲○○、丙○○共同犯如附表一所示之販
    賣第一級毒品海洛因之犯行，又被告甲○○另犯如附表二所
    示之販賣第一級毒品海洛因及如附表三所示之販賣第二級毒
    品安非他命之犯行，均洵堪認定，而均應予依法論罪科刑。
二、論罪科刑之理由：
  (一)被告甲○○部份：
  1.被告甲○○成立之犯罪：
  (1)按海洛因、安非他命係毒品危害防制條例第2 條第2 項第1
    款、第2 款所定之第一級毒品、第二級毒品，不得非法持有
    、施用。核被告甲○○於事實一與丙○○共同販賣第一級毒
    品之行為、於事實二販賣第一級毒品之行為、於事實三販賣
    第二級毒品之行為，分別成立如附表一、二、三罪名欄所示
    之罪。
  (2)被告甲○○於附表一所為各行為時，均與被告丙○○間具有
    犯意之連絡及行為之分擔，故就附表一所成立各罪均應依共
    同正犯論處。
  (3)被告甲○○分別於不同時間、地點販賣第一級毒品及第二級
    毒品予附表二、三所示之對象，又分別於不同時間、地點與
    同案被告丙○○共同販賣第一級毒品予附表一所示之對象，
    每次犯行在時間及地點差距上，可以分開，在刑法評價上，
    各具獨立性，各次行為皆可單獨成立犯罪，上開各罪間既犯
    意各別，行為互殊，均應予分論併罰。又查以營利為目的販
    入毒品，經多次販賣後，持有剩餘毒品被查獲，其各次販賣
    毒品行為，固應併合處罰。惟該持有剩餘毒品之低度行為，
    應僅為最後一次販賣毒品之高度行為所吸收，不另論罪（最
    高法院99年臺上字第1454號判決要旨參照）。故其犯如附表
    一、二所示之販賣第一級毒品罪前，持有第一級毒品海洛因
    之低度行為，應為其最後一次即附表二編號1 之販賣第一級
    毒品海洛因之高度行為所吸收，不另論罪。至其犯如附表三
    所示之販賣第二級毒品罪前，持有第二級毒品安非他命之低
    度行為，應為其最後一次即附表三編號10之販賣第二級毒品
    之高度行為所吸收，不另論罪。
  (4)偵審中自白之刑之減輕事由：
    依毒品危害防制條例第17條第2 項之規定，犯第4 條至第8
    條之罪於偵查及審判中均自白者，減輕其刑。經查，被告甲
    ○○雖犯如附表一、二、三所示之罪，惟於偵查及審理中對
    上揭各犯行均坦承不諱，爰均依毒品危害防制條例第17條第
    2 項規定，減輕其刑。
  (5)刑之酌量減輕事由：
    被告甲○○雖有附表一至附表三多次販賣第一、二級毒品之
    犯行，然其所販賣之毒品數量均尚稱微小，所獲得之利潤非
    高，相較於一般販賣毒品之大盤、中盤商，被告所為對社會
    治安及國民健康造成侵害之範圍、程度及所獲利益均屬有限
    ，又觀其自身有施用毒品習慣，於本案販賣毒品期間內仍繼
    續施用，雖販賣毒品，並未以毒品為工具誘使、控制他人，
    以遂行進一步之犯罪行為，可知其犯行之根本原因係身染施
    用毒品惡習、無法戒絕，復未能脫離原有生活圈及交友網絡
    ，行為固為法所不容，其惡性卻難謂重大，尚不至於有使其
    長時間與社會隔離之必要。惟本案所論之毒品危害防制條例
    第4 條第1 、2 項罪名，法定本刑分別為「死刑或無期徒刑
    ；處無期徒刑者，得併科新臺幣2 千萬元以下罰金」、「無
    期徒刑或7 年以上有期徒刑，得併科新臺幣1 千萬元以下罰
    金」，儘管就被告甲○○所犯如附表一至附表三之各罪均已
    適用偵審自白減刑之規定予以減刑，各罪之本刑與被告前揭
    犯罪情狀相衡，仍屬情輕法重，在客觀上足以引起一般同情
    ，本院認縱均對被告科以（減輕一次後之）最低度刑，猶嫌
    過重，爰另依刑法第59條規定，就其附表一至附表三所犯各
    罪均酌量減輕其刑。
  (6)綜上，被告甲○○於附表一、附表二、附表三所為之販賣第
    一級毒品及第二級毒品之各犯行，均具有前揭毒品危害防制
    條例第17條第2 項偵審中自白之減輕其刑事由及刑法第59條
    酌量減輕其刑之事由，爰均依刑法第70條規定遞減之。
  2.量刑理由之說明：
    爰審酌被告甲○○蔑視法紀，無視國家法令，僅為貪圖一己
    私利，竟為多次販賣毒品行為，而戕害他人之身心健康，實
    應嚴懲重罰，惟衡酌被告犯後坦承犯行，尚見悔意，及被告
    之犯罪動機、目的、販賣毒品所獲利潤、生活狀況、品行、
    智識程度及公訴人請求依刑法第59條之規定酌減其刑並同意
    依毒品危害防制條例第17條第2 項減輕其刑而求處量處適當
    之刑度等一切情狀，爰量處如主文第1 項所示之刑，並依刑
    法第51條第1 項第5 款之規定，合定如主文第1 項所示之應
    執行刑，以示懲儆。
  (二)被告丙○○部份：
  1.被告丙○○成立之犯罪：
  (1)按海洛因係毒品危害防制條例第2 條第2 項第1 款所定之第
    一級毒品，不得非法持有、施用。核被告丙○○於事實一與
    甲○○共同販賣第一級毒品之行為，分別成立如附表一罪名
    欄所示之罪。
  (2)被告丙○○於為附表一所示各行為時，均與同案被告甲○○
    間具有犯意之連絡及行為之分擔，均應依共同正犯論處。
  (3)被告丙○○分別於不同時間、地點與同案被告甲○○共同販
    賣第一級毒品予附表一所示之對象，其2 次共同販賣毒品之
    犯行在時間及地點差距上，可以分開，在刑法評價上，各具
    獨立性，各次行為皆可單獨成立犯罪，上開各罪間既犯意各
    別，行為互殊，均應予分論併罰。又查以營利為目的販入毒
    品，經多次販賣後，持有剩餘毒品被查獲，其各次販賣毒品
    行為，固應併合處罰。惟該持有剩餘毒品之低度行為，應僅
    為最後一次販賣毒品之高度行為所吸收，不另論罪（最高法
    院99年臺上字第1454號判決要旨參照）。故其犯如附表一所
    示之販賣第一級毒品罪前，持有第一級毒品海洛因之低度行
    為，應為其最後一次即附表一編號2 之販賣第一級毒品海洛
    因之高度行為所吸收，不另論罪。
  (4)就累犯部分：
    被告丙○○有事實欄前科資料項之前科紀錄，此有被告臺灣
    高等法院前案紀錄表在卷足憑，是其於有期徒刑執行完畢後
    ，5 年內再犯本案事實一即附表一罪名欄所示之罪，就附表
    一各罪均構成累犯，原均應依刑法第47條第1 項規定，加重
    其刑，然其所犯如附表一所示各罪之本刑為死刑或無期徒刑
    ，依刑法第64條第1 項、第65條第1 項規定，不得加重之，
    合先敘明。
  (5)偵審中自白之刑之減輕事由：
    依毒品危害防制條例第17條第2 項之規定，犯第4 條至第8
    條之罪於偵查及審判中均自白者，減輕其刑。經查，被告丙
    ○○犯如附表一所示之罪，且其於偵查及審理中對附表一所
    示各犯行之客觀情狀均坦承不諱，合於自白之規定，爰就其
    所犯附表一部份之犯行均依毒品危害防制條例第17條第2 項
    規定，減輕其刑。
  (6)刑之酌量減輕事由：
    被告丙○○雖犯如附表一所示2 次販賣第一級毒品之犯行，
    惟就全部犯罪情節觀之，其所販賣之毒品數量少，所獲得之
    犯罪所得不高，與動輒大量販賣毒品之上游毒商相較，其對
    社會治安及國民健康之危害顯然較小，且其犯後坦承犯行，
    是見其犯後態度良好。又其所犯如附表一販賣第一級毒品罪
    之法定最輕本刑為無期徒刑，倘就附表一各行為均予以科處
    法定最低刑度即無期徒刑，無異仍屬失之過苛而不盡情理，
    不免予人情輕法重之感，且難謂符合罪刑相當性及比例原則
    ，更無從與大毒梟之惡行有所區隔，是其犯罪情狀相較於法
    定之重刑，在客觀上足以引起一般人之同情，情節尚堪憫恕
    ，爰就被告丙○○所犯如附表一之行為均依刑法第59條之規
    定減輕其刑。
  (6)綜上，被告丙○○所為如附表一所示之行為，有前揭毒品危
    害防制條例第17條第2 項偵、審中自白減輕其刑之事由而得
    依刑法第66條前段之規定減輕至2 分之1 ，又均具有刑法第
    59條酌量減輕其刑之事由，爰均依刑法第70條之規定遞減其
    刑。
  2.量刑理由之說明：
    爰審酌被告丙○○有事實欄前科資料項所示之前科紀錄，素
    行不佳，且其為刑之執行完畢5 年內再犯本案，益徵其法治
    觀念薄弱，自制力不佳，又其僅為圖一己之私利，漠視國家
    對於杜絕毒品犯罪之禁令，且不顧毒品對他人身心健康及社
    會治安所可能造成之嚴重危害等情，而犯如附表一之罪，本
    不宜輕縱；惟參以其犯後坦承犯行，顯有悔悟，並兼衡其犯
    罪之動機、目的、手段、販賣之次數僅為2 次及販毒所得不
    高、智識程度及公訴人亦請求依刑法第59條之規定酌量減輕
    其刑，並同意依毒品危害防制條例第17條第2 項減輕其刑等
    一切情狀，量處如主文第2 項所示之刑，並依刑法第51條第
    1 項第5 款之規定，合定如主文第2 項所示之應執行刑，以
    示儆懲。
  (三)沒收部分：
  1.按毒品危害防制條例第18條第1 項之規定，查獲之第一、二
    級毒品，不問屬於犯人與否，均沒收銷燬之。又按以營利為
    目的販入毒品，經多次販賣後，持有剩餘毒品被查獲，其各
    次販賣毒品行為，固應併合處罰。惟該持有剩餘毒品之低度
    行為，應僅為最後一次販賣毒品之高度行為所吸收，不另論
    罪，故就該查獲之剩餘毒品，祇能於最後一次之販賣毒品罪
    宣告沒收銷燬，不得於各次販賣毒品罪均宣告沒收銷燬（最
    高法院99年度臺上字第1454號、第676號、98年臺上字第
    7901號判決要旨參照）。查本案查扣之下列第一級毒品均為
    被告甲○○、丙○○共同出資所購買，又扣案之第二級毒品
    則為被告甲○○所有（此分別有被告甲○○、丙○○供承在
    卷，見99年偵字第439號卷第67頁偵查筆錄、第221～222頁
    偵查筆錄），其中扣案之第一級毒品海洛因係供其等販賣所
    用，另扣案之第二級毒品安非他命則係供被告甲○○販賣所
    用，又扣案之毒品分別經鑑驗結果確均為毒品危害防制條例
    第18條第1 項所指之第一、二級毒品，則依前揭判決要旨，
    爰就扣案之第一級毒品部分，分別於被告甲○○所犯最後一
    次即98年12月27日販賣第一級毒品罪（即附表二編號1 ）、
    被告丙○○最後一次即98年12月24日販賣第一級毒品罪（即
    附表一編號2 ）項下宣告沒收銷燬，至扣案之第二級毒品部
    分，則應於被告甲○○最後一次即99年1 月7 日販賣第二級
    毒品罪（即附表三編號10）項下宣告沒收銷燬（毒品部份均
    含包裝袋，因包裝袋沾有毒品縱經洗滌亦無從全部析離，應
    併予宣告沒收銷燬）。至於因鑑驗耗損之第一級毒品部分，
    既已滅失，毋庸再予宣告沒收銷燬，附此敘明。
  (1)99年煙毒保管字第11號扣押清單扣案之第一級毒品海洛因1
    包（驗餘淨重0.7431公克），經送驗結果確含有第一級毒品
    海洛因成分（見99年偵字第439 號卷第144 頁行政院衛生署
    草屯療養院99年1月25日草療鑑字第990100155號鑑定書），
    依前揭說明，應分別於被告甲○○所犯附表二編號1 及丙○
    ○所犯附表一編號2 之罪項下宣告沒收銷燬。
  (2)99年煙毒保管字第9 號扣押物品清單扣案之第一級毒品海洛
    因1 包（驗餘淨重30.33 公克），經送驗結果確含有第一級
    毒品海洛因成分（見99年偵字第439 號卷第226 頁法務部調
    查局濫用藥物實驗室99年2 月22日調科壹字第9923003660號
    鑑定書），依前揭說明，應分別於被告甲○○所犯附表二編
    號1 及丙○○所犯附表一編號2 之罪項下宣告沒收銷燬。
  (3)99年煙毒保管字第12號扣押物品清單扣案之第一級毒品海洛
    因1包（驗餘淨重1.83 公克），經送驗結果確含有第一級毒
    品海洛因成分（見99年偵字第439 號卷第227 頁法務部調查
    局濫用藥物實驗室99年2 月25日調科壹字第9923003800號鑑
    定書），依前揭說明，應分別於被告甲○○所犯附表二編號
    1 及丙○○所犯附表一編號2 之罪項下宣告沒收銷燬。
  (4)99年煙毒保管字第8 號扣押物品清單扣案之第一級毒品海洛
    因1 包（驗餘淨重0.095 公克），經送驗結果確含有第一級
    毒品海洛因成分（見99年偵字第439 號卷第145 頁行政院衛
    生署草屯療養院99年1 月25日草療鑑字第990100154 號鑑定
    書），依前揭說明，應分別於被告甲○○所犯附表二編號1
    及丙○○所犯附表一編號2 之罪項下宣告沒收銷燬。
  (5)99年安保管字第23號扣押物品清單扣案之第二級毒品安非他
    命1包（淨重9.74公克），依前揭說明，應於被告甲○○所
    犯附表三編號10之罪項下宣告沒收銷燬。
  2.次按依毒品危害防制條例第19條第1 項規定，犯同條例第4
    條之罪者，其供犯罪所用或因犯罪所得之財物，均沒收之，
    如全部或一部不能沒收時，追徵其價額或以其財產抵償之。
    該條所規定之沒收，固為刑法之特別規定，採義務沒收主義
    ，但上開法條既無「不問屬於犯人與否，沒收之」之規定，
    仍應以該物品屬於犯人所有者為限，始應予以沒收，庶符沒
    收制度之基本原則（最高法院90年度臺上字第626 號判決要
    旨參照）。次按金錢為代替物，重在兌換價值，而不在原物
    ，自難拘泥於沒收原物之理論，認沒收販賣毒品所得之金錢
    ，以當場查獲扣押者為限，苟能證明其為販賣毒品所得之金
    錢，均應予以沒收（最高法院92年度台上字第5227號判決要
    旨參照）。又按倘犯罪所得之財物為新臺幣時因其本身即為
    我國現行貨幣價值之表示，固不發生追徵其價額之問題；惟
    其犯罪所得若為新臺幣以外之財物，而全部或一部不能沒收
    時，則應追徵其價額，使其繳納與原物相當之價額，或以其
    財產抵償之，方能達到沒收之目的。其供犯罪所用之物，若
    為新臺幣以外之財物，而全部或一部不能沒收時，亦同（最
    高法院98年度臺上字第3039、2662、2311號、96年度臺上字
    第762 號判決要旨參照）。經查：
  (1)本案扣案之分裝袋1 包、分裝勺1 支、電子磅秤1 個、分裝
    袋27個、藏毒品瓦斯空罐1 個，均為被告甲○○、丙○○之
    友人過世後，由其等接收使用，足見其等對上揭扣案物品均
    有實際管領力，而可認已為其等共同所有之物，又上揭物品
    分別係用以分裝、秤量、匿藏其等所販賣之毒品之工具，核
    與毒品危害防制條例第19條第1 項之規定相合，又秉於共同
    正犯責任共通原則，而應於被告甲○○、丙○○所犯各罪項
    下，分別予以沒收之宣告。
  (2)又按前揭說明，販賣毒品所得之金錢，無論已否扣案，如仍
    屬存在，即應依法沒收，如全部或一部不能沒收時，以其財
    產抵償之。查本案被告甲○○與丙○○共同販賣第一級毒品
    予附表一販賣對象欄所示之人，而取得如附表一犯罪所得欄
    所示之款項，該所得既無法證明業已滅失，自均屬其等犯毒
    品危害防制條例第4 條之罪所得之財物，仍各應依毒品危害
    防制條例第19條第1 項之規定諭知連帶沒收，如全部或一部
    不能沒收時，則以其等之財產連帶抵償之。另被告甲○○先
    後販賣第一級毒品、第二級毒品予附表二及附表三販賣對象
    欄所示之人，而取得如附表二、附表三犯罪所得欄所示之款
    項，該所得既亦無法證明業已滅失，自均屬被告甲○○犯毒
    品危害防制條例第4 條之罪所得之財物，仍各應依毒品危害
    防制條例第19條第1 項規定諭知沒收，如全部或一部不能沒
    收時，以其財產抵償之。
  3.至本案扣案之被告丙○○所有之行動電話1 支（含門號0000
    0000000號電話之SIM 卡），因無從證明該行動電話為其用
    以聯絡販賣毒品事宜所用，亦無證據顯示其有以該支行動電
    話替換其他門號SIM卡以從事販賣毒品之聯絡所用，故無從
    認定該扣案之行動電話係屬其用以販賣毒品所用之工具，爰
    不予宣告沒收，附此敘明。另本案被告甲○○持用之門號00
    000000000、00000000000、00000000000、00000000000
    號電話，雖均係其用以聯絡販賣毒品所用之工具，然因上揭
    行動電話及門號SIM卡均未經扣案，為免將來執行沒收之困
    難，爰均不予宣告沒收，併此敘明。
  4.末查本案扣案之贓款27萬元（見本院卷第23頁之扣押物品清
    單），其中10萬元為劉宏宗所有（此有被告甲○○於99年1
    月21日偵查中之供述、證人劉宏宗與證人李威宏之證述相核
    無誤，而堪認定），而業經臺灣苗栗地方法院檢察署檢察官
    於99年2 月1 日以苗檢哲昃字第2174號扣押物品處分命令（
    見99年偵字第439 號卷第154 頁）發還予劉宏宗，並有贓證
    物款領款收據1 份在卷可稽（見99年偵字第439 號卷第128
    頁）。至其餘扣案之贓款計17萬元，雖為被告甲○○所有，
    惟經被告甲○○否認該扣案款項為販毒所得（見苗栗縣警察
    局苗栗分局栗警偵字第990001162 號刑事案件報告書99年1
    月14日警詢筆錄及99年偵字第439 號卷第115 ～118 頁之99
    年1 月21日偵查筆錄），且亦無積極證據足證此扣案之贓款
    確實為被告甲○○販毒之所得，故無從認定上揭款項為被告
    甲○○販毒所得，爰不予宣告沒收。
三、適用之法律：
  (一)刑事訴訟法第299 條第1 項前段。
  (二)刑法第11條前段、第28條、第47條第1 項、第59條、第51條
    第1項 第5 款。
  (三)毒品危害防制條例第4 條第1 項、第2 項、第17條第2 項、
    毒品危害防制條例第18條第1 項前段、第19條第1 項。
本案經檢察官洪清秀到庭執行職務
中    華    民    國    99    年    6     月    1     日
                  刑事第二庭  審判長法  官  楊清益
                                    法  官  魏宏安
                                    法  官  林靜雯
以上正本證明與原本無異。
如不服本判決，應於判決送達後10日內向本院提出上訴狀（應抄
附繕本），其未敘述上訴理由者，應於上訴期間屆滿後20日內補
未理由書狀於本院，上訴於臺灣高等法院臺中分院。
                                    書記官  劉千瑄
中    華    民    國    99    年    6     月    1     日
附表一：事實一部分（即被告甲○○、丙○○共同販賣第一級毒
品部分）
┌─┬───┬─────┬──┬───┬────────┬───┬───────┬──────────────────┐
│編│犯意  │  時  間  │販賣│販賣毒│  犯罪事實      │犯罪所│認定事實之證據│    罪     刑                       │
│號│      ├─────┤對象│品種類│                │得    │              ├───┬───┬──────────┤
│  │      │  地  點  │    │/數量 │                │      │              │罪名  │宣告刑│宣告沒收            │
├─┼───┼─────┼──┼───┼────────┼───┼───────┼───┼───┼──────────┤
│1 │基於共│98年8月間 │秘密│海洛因│甲○○與丙○○基│1000元│見供述證據編號│均構成│甲○○│扣案之分裝袋1包、分 │
│  │同販賣│中旬某日  │證人│，1包 │於共同販賣毒品海│      │、非供述證據│刑法第│處有期│裝勺1支、電子磅秤1個│
│  │第一級│          │A1  │約0.2 │洛因之犯意，經秘│      │全部、被告黃德│28條、│徒刑7 │、分裝袋27個、藏毒品│
│  │毒品之│          │    │公克  │密證人A1先以其所│      │文、丙○○之自│毒品危│年8月 │瓦斯空罐1個均沒收。 │
│  │犯意聯├─────┤    │      │有之電話撥打黃德│      │白            │害防制│；謝祥│未扣案之販賣第一級毒│
│  │絡    │苗栗縣苗栗│    │      │文持用之電話號  │      │              │條例第│平處有│品所得1000元連帶沒收│
│  │      │市市區大千│    │      │碼00000000000電│      │              │4條第1│期徒刑│，如全部或一部不能沒│
│  │      │醫院附近  │    │      │話，聯繫買賣毒品│      │              │項之共│7年7月│收時，以其等財產連帶│
│  │      │          │    │      │事宜後，再由黃德│      │              │同犯販│      │抵償之。            │
│  │      │          │    │      │文駕車搭載丙○○│      │              │賣第一│      │                    │
│  │      │          │    │      │前往苗栗縣苗栗市│      │              │級毒品│      │                    │
│  │      │          │    │      │大千醫院附近，並│      │              │罪（其│      │                    │
│  │      │          │    │      │於車上由祕密證人│      │              │中謝祥│      │                    │
│  │      │          │    │      │A1交付甲○○1000│      │              │平部分│      │                    │
│  │      │          │    │      │元後，由丙○○自│      │              │構成累│      │                    │
│  │      │          │    │      │其隨身包包內將海│      │              │犯）  │      │                    │
│  │      │          │    │      │洛因毒品1包交付 │      │              │      │      │                    │
│  │      │          │    │      │予秘密證人A1，而│      │              │      │      │                    │
│  │      │          │    │      │與秘密證人A1於車│      │              │      │      │                    │
│  │      │          │    │      │上以上揭方法完成│      │              │      │      │                    │
│  │      │          │    │      │毒品買賣之交易。│      │              │      │      │                    │
├─┼───┼─────┼──┼───┼────────┼───┼───────┼───┼───┼──────────┤
│2 │基於共│98年12月24│秘密│海洛因│甲○○與丙○○基│1000元│見供述證據編號│均構成│甲○○│扣案之第一級海洛因毒│
│  │同販賣│日9時許   │證人│，1包 │於共同販賣毒品海│      │、非供述證據│刑法第│處有期│品共4包（驗餘淨重分 │
│  │第一級│          │A2  │約0.2 │洛因之犯意，經秘│      │全部、被告黃德│28 條 │徒刑7 │別為0.7431公克、30. │
│  │毒品之├─────┤    │公克  │密證人A2先以其所│      │文、丙○○之自│、毒品│年8月 │33公克、1.83 公克、 │
│  │犯意聯│苗栗縣苗栗│    │      │有之電話撥打黃德│      │白            │危害防│；謝祥│0.095公克）均沒收銷 │
│  │絡    │市苗栗火車│    │      │文持用之電話號  │      │              │制條例│平處有│燬。扣案之分裝袋1 包│
│  │      │站附近    │    │      │碼00000000000、│      │              │第4條 │期徒刑│、分裝勺1支、電子磅 │
│  │      │          │    │      │00000000000號電│      │              │第1項 │7年7月│秤1個、分裝袋27個、 │
│  │      │          │    │      │話，並由丙○○接│      │              │之共同│      │藏毒品瓦斯空罐1個均 │
│  │      │          │    │      │聽上揭甲○○持用│      │              │犯販賣│      │沒收。未扣案之販賣第│
│  │      │          │    │      │之電話與秘密證人│      │              │第一級│      │一級毒品所得1000 元 │
│  │      │          │    │      │A2聯繫買賣毒品事│      │              │毒品罪│      │連帶沒收，如全部或一│
│  │      │          │    │      │宜後，由甲○○駕│      │              │（其中│      │部不能沒收時，以其等│
│  │      │          │    │      │車搭載丙○○於左│      │              │丙○○│      │財產連帶抵償之。    │
│  │      │          │    │      │列時間，到左列指│      │              │部分構│      │                    │
│  │      │          │    │      │定之地點，秘密證│      │              │成累犯│      │                    │
│  │      │          │    │      │人A2並將1000元價│      │              │）    │      │                    │
│  │      │          │    │      │金交付予甲○○，│      │              │      │      │                    │
│  │      │          │    │      │丙○○則交付秘密│      │              │      │      │                    │
│  │      │          │    │      │證人A2海洛因毒品│      │              │      │      │                    │
│  │      │          │    │      │1包，而以此分工 │      │              │      │      │                    │
│  │      │          │    │      │方式與秘密證人A2│      │              │      │      │                    │
│  │      │          │    │      │完成海洛因之買賣│      │              │      │      │                    │
│  │      │          │    │      │。              │      │              │      │      │                    │
├─┴───┼─────┴──┴───┴────────┴───┴───────┴───┴───┴──────────┤
│總犯罪所得│未扣案之甲○○、丙○○共同販賣第一級毒品所得合計新臺幣貳仟元由甲○○與丙○○連帶沒收之，如全部或一部不能│
│宣告沒收  │沒收時，以其等之財產連帶抵償之。                                                                        │
└─────┴────────────────────────────────────────────────────┘
附表二：事實二部分（即被告甲○○單獨販賣第一級毒品部分）
┌─┬───┬─────┬──┬───┬────────┬───┬───────┬──────────────────┐
│編│犯意  │  時  間  │販賣│販賣毒│  犯罪事實      │犯罪所│認定犯罪事實之│      罪      刑                    │
│號│      ├─────┤對象│品種類│                │得    │證據          ├───┬───┬──────────┤
│  │      │  地  點  │    │      │                │      │              │罪名  │宣告刑│宣告沒收            │
├─┼───┼─────┼──┼───┼────────┼───┼───────┼───┼───┼──────────┤
│1 │基於販│98年12月27│秘密│海洛因│甲○○基於販賣第│2000元│見供述證據編號│違反毒│甲○○│扣案之第一級海洛因毒│
│  │賣第一│日15時許  │證人│，1包 │一級毒品海洛因之│      │、非供述證據│品危害│處有期│品共4包（驗餘淨重分 │
│  │級毒品├─────┤A1  │      │犯意，於秘密證人│      │全部、被告黃德│防制條│徒刑7 │別為0.7431公克、30. │
│  │之犯意│苗栗縣銅鑼│    │      │A1撥打甲○○持用│      │文之自白      │例第4 │年8 月│33公克、1.83 公克、 │
│  │      │鄉中興國小│    │      │之電話號碼0930－│      │              │條第1 │      │0.095公克）均沒收銷 │
│  │      │附近      │    │      │024409 號電話聯 │      │              │項販賣│      │燬。扣案之分裝袋1 包│
│  │      │          │    │      │絡買賣毒品事宜後│      │              │第一級│      │、分裝勺1支、電子磅 │
│  │      │          │    │      │，甲○○即於左列│      │              │毒品罪│      │秤1個、分裝袋27個、 │
│  │      │          │    │      │時間、地點，以  │      │              │      │      │藏毒品瓦斯空罐1個均 │
│  │      │          │    │      │2000元之代價販賣│      │              │      │      │沒收。未扣案之販賣第│
│  │      │          │    │      │1包海洛因予秘密 │      │              │      │      │一級毒品所得2000 元 │
│  │      │          │    │      │證人A1。        │      │              │      │      │沒收，如全部或一部不│
│  │      │          │    │      │                │      │              │      │      │能沒收時，以其財產抵│
│  │      │          │    │      │                │      │              │      │      │償之。              │
├─┼───┼─────┼──┼───┼────────┼───┼───────┼───┼───┼──────────┤
│  │基於販│98年11月27│秘密│海洛因│甲○○基於販賣第│1000元│見供述證據編號│違反毒│甲○○│扣案之分裝袋1包、分 │
│2 │賣第一│日12時許  │證人│，1包 │一級毒品海洛因之│      │、非供述證據│品危害│處有期│裝勺1支、電子磅秤1個│
│  │級毒品├─────┤A2  │      │犯意，於秘密證人│      │全部、被告黃德│防制條│徒刑7 │、分裝袋27個、藏毒品│
│  │之犯意│苗栗縣銅鑼│    │      │A2撥打甲○○持用│      │文之自白      │例第4 │年8 月│瓦斯空罐1個均沒收。 │
│  │      │鄉街上    │    │      │之電話號碼0930－│      │              │條第1 │      │未扣案之販賣第一級毒│
│  │      │          │    │      │024409 號電話聯 │      │              │項犯販│      │品所得1000元沒收，如│
│  │      │          │    │      │絡買賣毒品事宜後│      │              │賣第一│      │全部或一部不能沒收時│
│  │      │          │    │      │，甲○○即於左列│      │              │級毒品│      │，以其財產抵償之。  │
│  │      │          │    │      │時間、地點，以  │      │              │罪    │      │                    │
│  │      │          │    │      │1000元之代價販賣│      │              │      │      │                    │
│  │      │          │    │      │1包海洛因予秘密 │      │              │      │      │                    │
│  │      │          │    │      │證人A2。        │      │              │      │      │                    │
├─┴───┼─────┴──┴───┴────────┴───┴───────┴───┴───┴──────────┤
│總犯罪所得│未扣案之甲○○販賣第一級毒品之所得合計新台幣參仟元沒收之，如全部或一部不能沒收時，以其財產抵償之。      │
│宣告沒收  │                                                                                                        │
└─────┴────────────────────────────────────────────────────┘
附表三：事實三部分（即被告甲○○單獨販賣第二級毒品部分）
┌─┬───┬─────┬──┬───┬────────┬───┬───────┬───────────────────┐
│編│犯意  │  時   間 │販賣│販賣毒│  犯罪事實      │犯罪所│認定犯罪事實所│      罪        刑                    │
│號│      ├─────┤對象│品種類│                │得    │憑之證據      ├───┬───┬───────────┤
│  │      │  地   點 │    │/數量 │                │      │              │罪名  │宣告刑│宣告沒收              │
├─┼───┼─────┼──┼───┼────────┼───┼───────┼───┼───┼───────────┤
│1 │基於販│98年11月初│秘密│安非他│甲○○基於販賣第│3000元│見供述證據編號│違反毒│處有期│扣案之分裝袋1包、分裝 │
│  │賣第二│某日某時許│證人│命，1 │二級毒品安非他命│      │及非供述證據│品危害│徒刑2 │勺1支、電子磅秤1個、分│
│  │級毒品│          │A3  │包    │之犯意，以其持有│      │全部、被告黃德│防制條│年    │裝袋27個、藏毒品瓦斯空│
│  │之犯意│          │    │      │之電話號碼0986－│      │文之自白      │例第4 │      │罐1個均沒收。未扣案之 │
│  │      ├─────┤    │      │311763 、0939－ │      │              │條第2 │      │販賣第二級毒品所得3000│
│  │      │苗栗縣銅鑼│    │      │275153號電話與秘│      │              │項販賣│      │元沒收，如全部或一部不│
│  │      │鄉中平村附│    │      │密證人A3 連絡買 │      │              │第二級│      │能沒收時，以其財產抵償│
│  │      │近便利超商│    │      │賣毒品事宜後，即│      │              │毒品罪│      │之。                  │
│  │      │          │    │      │於左列時間、地點│      │              │      │      │                      │
│  │      │          │    │      │，以3000元代價販│      │              │      │      │                      │
│  │      │          │    │      │賣安非他命1包予 │      │              │      │      │                      │
│  │      │          │    │      │秘密證人A3 ，而 │      │              │      │      │                      │
│  │      │          │    │      │完成毒品交易。  │      │              │      │      │                      │
├─┼───┼─────┼──┼───┼────────┼───┼───────┼───┼───┼───────────┤
│2 │基於販│98年11月27│秘密│安非他│甲○○基於販賣第│5000元│見供述證據編號│違反毒│處有期│扣案之分裝袋1包、分裝 │
│  │賣第二│日上午8時 │證人│命，1 │二級毒品安非他命│      │及非供述證據│品危害│徒刑2 │勺1支、電子磅秤1個、分│
│  │級毒品│許        │A3  │包    │之犯意，以其持有│      │全部、被告黃德│防制條│年    │裝袋27個、藏毒品瓦斯空│
│  │之犯意│          │    │      │之電話號碼0986－│      │文之自白      │例第4 │      │罐1個均沒收。未扣案之 │
│  │      ├─────┤    │      │311763 、0939－ │      │              │條第2 │      │販賣第二級毒品所得5000│
│  │      │苗栗縣銅鑼│    │      │275153號電話與秘│      │              │項販賣│      │元沒收，如全部或一部不│
│  │      │鄉中平村土│    │      │密證人A3 連絡買 │      │              │第二級│      │能沒收時，以其財產抵償│
│  │      │地公廟    │    │      │賣毒品事宜後，即│      │              │毒品罪│      │之。                  │
│  │      │          │    │      │於左列時間、地點│      │              │      │      │                      │
│  │      │          │    │      │，以5000元代價販│      │              │      │      │                      │
│  │      │          │    │      │賣安非他命1包予 │      │              │      │      │                      │
│  │      │          │    │      │秘密證人A3 ，而 │      │              │      │      │                      │
│  │      │          │    │      │完成毒品交易。  │      │              │      │      │                      │
├─┼───┼─────┼──┼───┼────────┼───┼───────┼───┼───┼───────────┤
│3 │基於販│98年12月11│秘密│安非他│甲○○基於販賣第│3000元│見供述證據編號│違反毒│處有期│扣案之分裝袋1包、分裝 │
│  │賣第二│日18時許  │證人│命，1 │二級毒品安非他命│      │及非供述證據│品危害│徒刑2 │勺1支、電子磅秤1個、分│
│  │級毒品│          │A3  │包    │之犯意，以其持有│      │全部、被告黃德│防制條│年    │裝袋27個、藏毒品瓦斯空│
│  │之犯意│          │    │      │之電話號碼0986－│      │文之自白      │例第4 │      │罐1個均沒收。未扣案之 │
│  │      ├─────┤    │      │311763 、0939－ │      │              │條第2 │      │販賣第二級毒品所得3000│
│  │      │苗栗縣銅鑼│    │      │275153號電話與秘│      │              │項販賣│      │元沒收，如全部或一部不│
│  │      │鄉中平村土│    │      │密證人A3 連絡買 │      │              │第二級│      │能沒收時，以其財產抵償│
│  │      │地公廟    │    │      │賣毒品事宜後，即│      │              │毒品罪│      │之。                  │
│  │      │          │    │      │於左列時間、地點│      │              │      │      │                      │
│  │      │          │    │      │，以3000元代價販│      │              │      │      │                      │
│  │      │          │    │      │賣安非他命1包予 │      │              │      │      │                      │
│  │      │          │    │      │秘密證人A3 ，而 │      │              │      │      │                      │
│  │      │          │    │      │完成毒品交易。  │      │              │      │      │                      │
├─┼───┼─────┼──┼───┼────────┼───┼───────┼───┼───┼───────────┤
│4 │基於販│98年12月13│秘密│安非他│甲○○基於販賣第│3000元│見供述證據編號│違反毒│處有期│扣案之分裝袋1包、分裝 │
│  │賣第二│日中午12時│證人│命，1 │二級毒品安非他命│      │及非供述證據│品危害│徒刑2 │勺1支、電子磅秤1個、分│
│  │級毒品│許        │A4  │包    │之犯意，以其持有│      │全部、被告黃德│防制條│年    │裝袋27個、藏毒品瓦斯空│
│  │之犯意│          │    │      │之電話號碼0986－│      │文之自白      │例第4 │      │罐1個均沒收。未扣案之 │
│  │      ├─────┤    │      │311763 、0930－ │      │              │條第2 │      │販賣第二級毒品所得3000│
│  │      │苗栗縣銅鑼│    │      │024409、0936－  │      │              │項販賣│      │元沒收，如全部或一部不│
│  │      │鄉客屬大橋│    │      │047470、09 73－ │      │              │第二級│      │能沒收時，以其財產抵償│
│  │      │附近      │    │      │600850號電話與秘│      │              │毒品罪│      │之。                  │
│  │      │          │    │      │密證人A4連絡買賣│      │              │      │      │                      │
│  │      │          │    │      │毒品事宜後，即於│      │              │      │      │                      │
│  │      │          │    │      │左列時間、地點，│      │              │      │      │                      │
│  │      │          │    │      │以3000元代價販賣│      │              │      │      │                      │
│  │      │          │    │      │安非他命1包予秘 │      │              │      │      │                      │
│  │      │          │    │      │密證人A4，而完成│      │              │      │      │                      │
│  │      │          │    │      │毒品交易。      │      │              │      │      │                      │
├─┼───┼─────┼──┼───┼────────┼───┼───────┼───┼───┼───────────┤
│5 │基於販│98年12月16│秘密│安非他│甲○○基於販賣第│3000元│見供述證據編號│違反毒│處有期│扣案之分裝袋1包、分裝 │
│  │賣第二│日22時許  │證人│命，1 │二級毒品安非他命│      │及非供述證據│品危害│徒刑2 │勺1支、電子磅秤1個、分│
│  │級毒品│          │A4  │包    │之犯意，以其持有│      │全部、被告黃德│防制條│年    │裝袋27個、藏毒品瓦斯空│
│  │之犯意│          │    │      │之電話號碼0986－│      │文之自白      │例第4 │      │罐1個均沒收。未扣案之 │
│  │      ├─────┤    │      │311763 、0930－ │      │              │條第2 │      │販賣第二級毒品所得3000│
│  │      │苗栗縣銅鑼│    │      │024409、0936－  │      │              │項販賣│      │元沒收，如全部或一部不│
│  │      │鄉苗128線 │    │      │047470、09 73－ │      │              │第二級│      │能沒收時，以其財產抵償│
│  │      │口之7－11 │    │      │600850號電話與秘│      │              │毒品罪│      │之。                  │
│  │      │便利超商  │    │      │密證人A4連絡買賣│      │              │      │      │                      │
│  │      │          │    │      │毒品事宜後，即於│      │              │      │      │                      │
│  │      │          │    │      │左列時間、地點，│      │              │      │      │                      │
│  │      │          │    │      │以3000元代價販賣│      │              │      │      │                      │
│  │      │          │    │      │安非他命1包予秘 │      │              │      │      │                      │
│  │      │          │    │      │密證人A4，而完成│      │              │      │      │                      │
│  │      │          │    │      │毒品交易。      │      │              │      │      │                      │
├─┼───┼─────┼──┼───┼────────┼───┼───────┼───┼───┼───────────┤
│6 │基於販│98年12月29│秘密│安非他│甲○○基於販賣第│3000元│見供述證據編號│違反毒│處有期│扣案之分裝袋1包、分裝 │
│  │賣第二│日15時許  │證人│命，1 │二級毒品安非他命│      │及非供述證據│品危害│徒刑2 │勺1支、電子磅秤1個、分│
│  │級毒品│          │A4  │包    │之犯意，以其持有│      │全部、被告黃德│防制條│年    │裝袋27個、藏毒品瓦斯空│
│  │之犯意│          │    │      │之電話號碼0986－│      │文之自白      │例第4 │      │罐1個均沒收。未扣案之 │
│  │      ├─────┤    │      │311763 、0930－ │      │              │條第2 │      │販賣第二級毒品所得3000│
│  │      │苗栗縣頭屋│    │      │024409、0936－  │      │              │項販賣│      │元沒收，如全部或一部不│
│  │      │鄉某友人住│    │      │047470、09 73－ │      │              │第二級│      │能沒收時，以其財產抵償│
│  │      │處        │    │      │600850號電話與秘│      │              │毒品罪│      │之。                  │
│  │      │          │    │      │密證人A4連絡買賣│      │              │      │      │                      │
│  │      │          │    │      │毒品事宜後，即於│      │              │      │      │                      │
│  │      │          │    │      │左列時間、地點，│      │              │      │      │                      │
│  │      │          │    │      │以3000元代價販賣│      │              │      │      │                      │
│  │      │          │    │      │安非他命1包予秘 │      │              │      │      │                      │
│  │      │          │    │      │密證人A4，而完成│      │              │      │      │                      │
│  │      │          │    │      │毒品交易。      │      │              │      │      │                      │
├─┼───┼─────┼──┼───┼────────┼───┼───────┼───┼───┼───────────┤
│7 │基於販│98年11月14│秘密│安非他│甲○○基於販賣第│1000元│見供述證據編號│違反毒│處有期│扣案之分裝袋1包、分裝 │
│  │賣第二│日18時許  │證人│命，1 │二級毒品安非他命│      │及非供述證據│品危害│徒刑2 │勺1支、電子磅秤1個、分│
│  │級毒品│          │A5  │包    │之犯意，以其持有│      │全部、被告黃德│防制條│年    │裝袋27個、藏毒品瓦斯空│
│  │之犯意│          │    │      │之電話號碼0986－│      │文之自白      │例第4 │      │罐1個均沒收。未扣案之 │
│  │      ├─────┤    │      │311763 、0930－ │      │              │條第2 │      │販賣第二級毒品所得1000│
│  │      │苗栗縣苗栗│    │      │024409、0936－  │      │              │項販賣│      │元沒收，如全部或一部不│
│  │      │市北苗地區│    │      │047470號電話與秘│      │              │第二級│      │能沒收時，以其財產抵償│
│  │      │某處      │    │      │密證人A5連絡買賣│      │              │毒品罪│      │之。                  │
│  │      │          │    │      │毒品事宜後，即於│      │              │      │      │                      │
│  │      │          │    │      │左列時間、地點，│      │              │      │      │                      │
│  │      │          │    │      │以1000元代價販賣│      │              │      │      │                      │
│  │      │          │    │      │安非他命1 包予秘│      │              │      │      │                      │
│  │      │          │    │      │密證人A5，而完成│      │              │      │      │                      │
│  │      │          │    │      │毒品交易。      │      │              │      │      │                      │
├─┼───┼─────┼──┼───┼────────┼───┼───────┼───┼───┼───────────┤
│8 │基於販│98年12月13│秘密│安非他│甲○○基於販賣第│1000元│見供述證據編號│違反毒│處有期│扣案之分裝袋1包、分裝 │
│  │賣第二│日凌晨3時 │證人│命，1 │二級毒品安非他命│      │及非供述證據│品危害│徒刑2 │勺1支、電子磅秤1個、分│
│  │級毒品│10分許    │A5  │包    │之犯意，以其持有│      │全部、被告黃德│防制條│年    │裝袋27個、藏毒品瓦斯空│
│  │之犯意│          │    │      │之電話號碼0986－│      │文之自白      │例第4 │      │罐1個均沒收。未扣案之 │
│  │      ├─────┤    │      │311763 、0930－ │      │              │條第2 │      │販賣第二級毒品所得1000│
│  │      │苗栗縣苗栗│    │      │024409、0936－  │      │              │項販賣│      │元沒收，如全部或一部不│
│  │      │市北苗地區│    │      │047470號電話與秘│      │              │第二級│      │能沒收時，以其財產抵償│
│  │      │某處      │    │      │密證人A5連絡買賣│      │              │毒品罪│      │之。                  │
│  │      │          │    │      │毒品事宜後，即於│      │              │      │      │                      │
│  │      │          │    │      │左列時間、地點，│      │              │      │      │                      │
│  │      │          │    │      │以1000元代價販賣│      │              │      │      │                      │
│  │      │          │    │      │安非他命1 包予秘│      │              │      │      │                      │
│  │      │          │    │      │密證人A5，而完成│      │              │      │      │                      │
│  │      │          │    │      │毒品交易。      │      │              │      │      │                      │
├─┼───┼─────┼──┼───┼────────┼───┼───────┼───┼───┼───────────┤
│9 │基於販│98年12月21│秘密│安非他│甲○○基於販賣第│1000元│見供述證據編號│違反毒│處有期│扣案之分裝袋1包、分裝 │
│  │賣第二│日11時30分│證人│命，1 │二級毒品安非他命│      │及非供述證據│品危害│徒刑2 │勺1支、電子磅秤1個、分│
│  │級毒品│許        │A5  │包    │之犯意，以其持有│      │全部、被告黃德│防制條│年    │裝袋27個、藏毒品瓦斯空│
│  │之犯意│          │    │      │之電話號碼0986－│      │文之自白      │例第4 │      │罐1個均沒收。未扣案之 │
│  │      ├─────┤    │      │311763 、0930－ │      │              │條第2 │      │販賣第二級毒品所得1000│
│  │      │苗栗縣苗栗│    │      │024409、0936－  │      │              │項販賣│      │元沒收，如全部或一部不│
│  │      │市北苗地區│    │      │047470號電話與秘│      │              │第二級│      │能沒收時，以其財產抵償│
│  │      │某處      │    │      │密證人A5連絡買賣│      │              │毒品罪│      │之。                  │
│  │      │          │    │      │毒品事宜後，即於│      │              │      │      │                      │
│  │      │          │    │      │左列時間、地點，│      │              │      │      │                      │
│  │      │          │    │      │以1000元代價販賣│      │              │      │      │                      │
│  │      │          │    │      │安非他命1 包予秘│      │              │      │      │                      │
│  │      │          │    │      │密證人A5，而完成│      │              │      │      │                      │
│  │      │          │    │      │毒品交易。      │      │              │      │      │                      │
├─┼───┼─────┼──┼───┼────────┼───┼───────┼───┼───┼───────────┤
│10│基於販│99年1月7日│秘密│安非他│甲○○基於販賣第│2500元│見供述證據編號│違反毒│處有期│扣案之第二級毒品安非他│
│  │賣第二│10時許    │證人│命，1 │二級毒品安非他命│      │及非供述證據│品危害│徒刑2 │命1 包（淨重9.74公克）│
│  │級毒品│          │A5  │包    │之犯意，以其持有│      │全部、被告黃德│防制條│年    │均沒收銷燬。扣案之分裝│
│  │之犯意│          │    │      │之電話號碼0986－│      │文之自白      │例第4 │      │袋1 包、分裝勺1支、電 │
│  │      ├─────┤    │      │311763 、0930－ │      │              │條第2 │      │子磅秤1個、分裝袋27個 │
│  │      │苗栗縣苗栗│    │      │024409、0936－  │      │              │項販賣│      │、藏毒品瓦斯空罐1個均 │
│  │      │市北苗地區│    │      │047470號電話與秘│      │              │第二級│      │沒收。未扣案之販賣第二│
│  │      │某處      │    │      │密證人A5連絡買賣│      │              │毒品罪│      │級毒品所得2500元沒收，│
│  │      │          │    │      │毒品事宜後，即於│      │              │      │      │如全部或一部不能沒收時│
│  │      │          │    │      │左列時間、地點，│      │              │      │      │，以其財產抵償之。    │
│  │      │          │    │      │以2500元代價販賣│      │              │      │      │                      │
│  │      │          │    │      │安非他命1 包予秘│      │              │      │      │                      │
│  │      │          │    │      │密證人A5，而完成│      │              │      │      │                      │
│  │      │          │    │      │毒品交易。      │      │              │      │      │                      │
├─┼───┼─────┼──┼───┼────────┼───┼───────┼───┼───┼───────────┤
│11│基於販│98年11月2 │秘密│安非他│甲○○基於販賣第│2000元│見供述證據編號│違反毒│處有期│扣案之分裝袋1包、分裝 │
│  │賣第二│日上午10時│證人│命，1 │二級毒品安非他命│      │及非供述證據│品危害│徒刑2 │勺1支、電子磅秤1個、分│
│  │級毒品│許        │A6  │包    │之犯意，以其持有│      │全部、被告黃德│防制條│年    │裝袋27個、藏毒品瓦斯空│
│  │之犯意│          │    │      │之電話號碼0986－│      │文之自白      │例第4 │      │罐1個均沒收。未扣案之 │
│  │      ├─────┤    │      │311763 、0930－ │      │              │條第2 │      │販賣第二級毒品所得2000│
│  │      │甲○○址位│    │      │024409號電話與秘│      │              │項販賣│      │元沒收，如全部或一部不│
│  │      │於苗栗縣銅│    │      │密證人A6 連絡買 │      │              │第二級│      │能沒收時，以其財產抵償│
│  │      │鑼鄉中義村│    │      │賣毒品事宜後，即│      │              │毒品罪│      │之。                  │
│  │      │附近之租屋│    │      │於左列時間、地點│      │              │      │      │                      │
│  │      │處        │    │      │，以2000元代價販│      │              │      │      │                      │
│  │      │          │    │      │賣安非他命1包予 │      │              │      │      │                      │
│  │      │          │    │      │秘密證人A6 ，而 │      │              │      │      │                      │
│  │      │          │    │      │完成毒品交易。  │      │              │      │      │                      │
├─┼───┼─────┼──┼───┼────────┼───┼───────┼───┼───┼───────────┤
│12│基於販│98年11月10│秘密│安非他│甲○○基於販賣第│2000元│見供述證據編號│違反毒│處有期│扣案之分裝袋1包、分裝 │
│  │賣第二│日21時30分│證人│命，1 │二級毒品安非他命│      │及非供述證據│品危害│徒刑2 │勺1支、電子磅秤1個、分│
│  │級毒品│許        │A6  │包    │之犯意，以其持有│      │全部、被告黃德│防制條│年    │裝袋27個、藏毒品瓦斯空│
│  │之犯意│          │    │      │之電話號碼0986－│      │文之自白      │例第4 │      │罐1個均沒收。未扣案之 │
│  │      ├─────┤    │      │311763 、0930－ │      │              │條第2 │      │販賣第二級毒品所得2000│
│  │      │甲○○址位│    │      │024409號電話與秘│      │              │項販賣│      │元沒收，如全部或一部不│
│  │      │於苗栗縣銅│    │      │密證人A6 連絡買 │      │              │第二級│      │能沒收時，以其財產抵償│
│  │      │鑼鄉中義村│    │      │賣毒品事宜後，即│      │              │毒品罪│      │之。                  │
│  │      │附近之租屋│    │      │於左列時間、地點│      │              │      │      │                      │
│  │      │處        │    │      │，以2000元代價販│      │              │      │      │                      │
│  │      │          │    │      │賣安非他命1包予 │      │              │      │      │                      │
│  │      │          │    │      │秘密證人A6 ，而 │      │              │      │      │                      │
│  │      │          │    │      │完成毒品交易。  │      │              │      │      │                      │
│  │      │          │    │      │                │      │              │      │      │                      │
├─┼───┼─────┼──┼───┼────────┼───┼───────┼───┼───┼───────────┤
│13│基於販│98年12月5 │秘密│安非他│甲○○基於販賣第│2000元│見供述證據編號│違反毒│處有期│扣案之分裝袋1包、分裝 │
│  │賣第二│日凌晨1時 │證人│命，1 │二級毒品安非他命│      │及非供述證據│品危害│徒刑2 │勺1支、電子磅秤1個、分│
│  │級毒品│許        │A6  │包    │之犯意，以其持有│      │全部、被告黃德│防制條│年    │裝袋27個、藏毒品瓦斯空│
│  │之犯意│          │    │      │之電話號碼0986－│      │文之自白      │例第4 │      │罐1個均沒收。未扣案之 │
│  │      ├─────┤    │      │311763 、0930－ │      │              │條第2 │      │販賣第二級毒品所得2000│
│  │      │甲○○址位│    │      │024409號電話與秘│      │              │項販賣│      │元沒收，如全部或一部不│
│  │      │於苗栗縣銅│    │      │密證人A6 連絡買 │      │              │第二級│      │能沒收時，以其財產抵償│
│  │      │鑼鄉中義村│    │      │賣毒品事宜後，即│      │              │毒品罪│      │之。                  │
│  │      │附近之租屋│    │      │於左列時間、地點│      │              │      │      │                      │
│  │      │處        │    │      │，以2000元代價販│      │              │      │      │                      │
│  │      │          │    │      │賣安非他命1包予 │      │              │      │      │                      │
│  │      │          │    │      │秘密證人A6 ，而 │      │              │      │      │                      │
│  │      │          │    │      │完成毒品交易。  │      │              │      │      │                      │
├─┴───┼─────┴──┴───┴────────┴───┴───────┴───┴───┴───────────┤
│總犯罪所得│未扣案之甲○○販賣第二級毒品之所得合計新台幣參萬壹仟伍佰元沒收，如全部或一部不能沒收時，以其財產抵償之。  │
│宣告沒收  │                                                                                                          │
└─────┴─────────────────────────────────────────────────────┘
附錄本判決論罪科刑法條：
毒品危害防制條例第4 條第1 項、第2 項：
製造、運輸、販賣第一級毒品者，處死刑或無期徒刑；處無期徒
刑者，得併科新台幣2000萬以下罰金。
製造、運輸、販賣第二級毒品者，處無期徒刑或7 年以上有期徒
刑，得併科新台幣1000萬元以下罰金。

司法院資訊處製作；財團法人民間司法改革基金會備份。
